臺灣彰化地方法院刑事判決　　　　　　　　　　　　　九十三年度訴字第九四四號
　　公　訴　人　臺灣彰化地方法院檢察署檢察官
　　被　　　告　甲○○
右列被告因違反毒品危害防制條例案件，經檢察官提起公訴（九十三年度毒偵字第一
七二八號、九十三年度偵字第四一七一號）及移
三號、第二四八五號、第二六九五號），本院裁定以簡式審判程序判決如左：
    主      文
甲○○連續施用第一級毒品，累犯，處有期徒刑拾月，扣案如附表所示之海洛因均沒
收銷燬之；又連續施用第二級毒品，累犯，處有期徒刑捌月，扣案如附表所示之甲基
安非他命均沒收銷燬之，扣案如附表所示之吸食器及玻璃球均沒收。主刑部分應執行
有期徒刑壹年肆月。
    事實及理由
一、犯罪事實：
    被告甲○○前因違反毒品危害防制條例案件，經觀察、勒戒後，認無繼續施用毒
    品之傾向，於民國八十七年七月二十日經檢察官為不起訴處分。又於八十七年間
    因施用毒品案件，經觀察、勒戒後，認有繼續施用毒品之傾向，除續送強制戒治
    外，另經檢察官起訴由本院以八十九年度易字第一五九五號判處有期徒刑六月確
    定。上述強制戒治部分執行至八十九年八月十五日期滿，而有期徒刑部分與被告
    另案因犯持有第一級毒品罪遭判處有期徒刑五月之部分（案號：本院八十七年度
    易字第一七○四號）接續執行，至九十二年七月十七日執行完畢。其後被告又因
    施用第二級毒品案件，經本院於九十三年三月二十九日，以九十三年度彰簡字第
    二二九號判處有期徒刑六月，如易科罰金，以三百元折算一日，已於同年四月二
    十九日確定（現在監執行中）。惟被告仍不思悔改，其於強治戒治期滿釋放後五
    年內，又基於施用第一級毒品海洛因之概括犯意，自九十三年三月間某日起，至
    同年七月中旬某日止，在彰化縣彰化市○○里○○路六十巷三十四號之住處，以
    將海洛因摻入香菸內持以吸食之方式，連續施用海洛因多次，平均每半個月施用
    一次。另基於施用第二級毒品甲基安非他命（起訴書誤載為安非他命）之概括犯
    意，自九十三年四月間某日起，至同年七月十八日止，亦在前述住處，以將甲基
    安非他命置於吸食器、玻璃球或鋁箔紙燒烤成煙霧狀再吸入體內之方式，連續施
    用甲基安非他命多次，平均每星期施用一次。嗣先後於附表所示之時間及地點為
    警查獲，並扣得被告所有之海洛因、甲基安非他命，及被告所有供其施用甲基安
    非他命之吸食器、玻璃球等物（扣案情形詳見附表）。
二、被告於準備程序中，就右揭犯罪事實為有罪之陳述，且所犯係死刑、無期徒刑、
    最輕本刑為三年以上有期徒刑以外之罪，經本院合議庭依刑事訴訟法第二百七十
    三條之一第一項之規定，裁定由法官一人獨任進行簡式審判程序。
三、本案證據：
   （一）彰化縣衛生局煙毒尿液檢驗成績書（文號：煙檢字第九三○七一六號），
         中山醫學大學附設醫院藥物濫用檢測中心九十三年五月六日檢驗報告，及
         各該檢驗結果之姓名對照表。
   （二）法務部調查局鑑定通知書（文號：調科壹字第一四○○○九九九八號）。
   （三）彰化縣衛生局煙毒尿液檢驗成績書（文號：煙檢字第九三一六一二號），
         及該檢驗結果之姓名對照表。
   （四）法務部調查局鑑定通知書（文號：調科壹字第一四○○一○二六一號）。
   （五）彰化縣衛生局煙毒尿液檢驗成績書（文號：煙檢字第九三二○六三號），
   及該檢驗結果之姓名對照表。
   （六）彰化縣衛生局煙毒尿液檢驗成績書（文號：煙檢字第九三二二九二號），
         及該檢驗結果之姓名對照表。
   （七）法務部調查局鑑定通知書（文號：調科壹字第一四○○一○四六一號）。
   （八）彰化縣衛生局煙毒尿液檢驗成績書（文號：煙檢字第九三二三六四號），
         及該檢驗結果之姓名對照表。
   （九）警方各次查獲毒品後採樣檢驗所製作之初步檢驗報告單。
   （十）扣案如附表所示之物。
   （十一）台灣高等法院被告全國前案紀錄表。
   （十二）本院八十七年度易字第一七○四號刑事判決。
   （十三）本院九十三年度彰簡字第二二九號刑事判決。
四、起訴書中雖僅記載被告自九十三年三月間某日起，至同年五月間某日止，在彰化
    縣彰化市○○路六十巷三十四號之住處多次施用第一級毒品海洛因之犯行，及其
    自九十三年四月間某日起，至同年五月三十日上午五時許，亦在前述住處多次施
    用第二級毒品甲基安非他命之犯行，而未論及其餘部分，惟事實欄所記載之其他
    犯行與起訴書記載之部分，有連續犯之裁判上一罪關係，基於審判不可分原則，
    本院自應併予審理。
五、應依刑事訴訟法第二百七十三條之一第一項、第二百九十九條第一項前段、第三
    百十條之二、第四百五十四條第一項，毒品危害防制條例第十條、第十八條第一
    項前段，刑法第十一條前段、第五十六條、第四十七條、第三十八條第一項第二
    款、第五十一條第五款，判決如主文。
六、如不服本判決，應於判決送達後十日內，向本院提出上訴狀（須附繕本），上訴
    於台灣高等法院台中分院。
中      華      民      國    九十三    年      十一      月    三十    日
                              台灣彰化地方法院刑事第三庭
                                      法      官  黃  玉  齡
右正本證明與原本無異。
如不服本判決，應於判決送達後十日內向本院提出上訴狀( 須附繕本 )。
                                      法院書記官  林  怡  吟
中      華      民      國    九十三    年      十一      月    三十    日
附錄本案論罪科刑法條全文：
毒品危害防制條例第十條
施用第一級毒品者，處六月以上五年以下有期徒刑。
施用第二級毒品者，處三年以下有期徒刑。
附表
┌──┬───────────┬────────────┬───────────┐
│編號│  查  獲  時  間      │ 查  獲  地  點      │  查  扣  物  品      │
├──┼───────────┼────────────┼───────────┤
│ 一 │九十三年三月十四日二十│彰化縣彰化市○○里○○路│(1)海洛因一包（淨重○‧│
│    │三時許                │五○一號前              │  ○九公克）          │
│    │                      │                        │(2)吸食器一支          │
├──┼───────────┼────────────┼───────────┤
│ 二 │九十三年五月三十日十一│彰化縣彰化市○○里○○路│(1)海洛因三包（合計淨重│
│    │時二十分              │五五九之二號前          │  ○‧四公克）        │
│    │                      │                        │(2)甲基安非他命一包（毛│
│    │                      │                        │  重○‧一公克）      │
├──┼───────────┼────────────┼───────────┤
│ 三 │九十三年七月三日十五時│彰化縣彰化市○○路六十巷│無。                  │
│    │許                    │三十四號     │                      │
├──┼───────────┼────────────┼───────────┤
│ 四 │九十三年七月十六日十四│彰化縣彰化市○○路六十巷│(1)海洛因一包（淨重○‧│
│    │時許                  │三十四號前              │  ○九公克）          │
│    │                      │                        │(2)甲基安非他命一包（毛│
│    │                      │                        │  重○‧五公克）      │
├──┼───────────┼────────────┼───────────┤
│ 五 │九十三年七月二十日十七│彰化縣彰化市○○路六十巷│(1)甲基安非他命一包（毛│
│    │時許                  │三十四號                │  重○‧二公克）      │
│    │                      │                        │(2)玻璃球一個          │
└──┴───────────┴────────────┴───────────┘
